---
title: "CC3"
output: github_document
author: Mrozinski Alexandre
---
```{r setup, eval=FALSE}
knitr::opts_chunk$set(echo=TRUE, eval=TRUE)
```

### Lien de l'article: https://www.nature.com/articles/s41598-021-97980-3

```{r library, include=FALSE}
library(stringr)
library(rmarkdown)
library(knitr)
library(phyloseq)
library(dada2)
library(DECIPHER)
library(phangorn)
library(ggplot2)
library(gridExtra)
library(shiny)
library(miniUI)
library(caret)
library(pls)
library(e1071)
library(ggplot2)
library(randomForest)
library(dplyr)
library(ggrepel)
#library(nlme)
library(devtools)
library(reshape2)
library(PMA)
#library(structSSI)
library(ade4)
library(ggnetwork)
library(intergraph)
library(scales)
library(genefilter)
library(impute)
library(phyloseqGraphTest)
library(Biostrings)
library(RSQLite)
library(parallel)
library(ape)
```

```{bash, eval=FALSE}
mkdir data
wget -P data -i URLs
```

```{bash, eval=FALSE}
cd data
gunzip -d *.gz
```

```{r}
path <- "data"
list.files(path)
```

```{r}
fnFs <- sort(list.files(path, pattern="_1", full.names = TRUE))
fnRs <- sort(list.files(path, pattern="_2", full.names = TRUE))
sample.names <- sapply(strsplit(basename(fnFs), "_"), `[`, 1)
```

```{r}
plotQualityProfile(fnRs[1:2])
plotQualityProfile(fnFs[1:2])
```

# Filter and trim

```{r}
filtFs <- file.path(path, "filtered", paste0(sample.names, "_F_filt.fastq.gz"))
filtRs <- file.path(path, "filtered", paste0(sample.names, "_R_filt.fastq.gz"))
names(filtFs) <- sample.names
names(filtRs) <- sample.names
```

```{r}
out <- filterAndTrim(fnFs, filtFs, fnRs, filtRs, trimLeft=c(50,55), truncLen =c(145,130),
              maxN=0, maxEE=c(2,2), truncQ=2, rm.phix=TRUE,
              compress=TRUE, multithread=TRUE)
head(out)
```

#### Amorces de 50 et 55 pb, truncLen légé car soucis au niveau du mergers. 
#### V3 and V4 regionsn nécessité de garderau moin 250pb pour la suite ..
#### sens: 5′-TCGTCGGCAGCGTCAGATGTGTATAAGAGACAGCCTACGGGNGGCWGCAG-3′
#### anti-sens: 5′-GTCTCGTGGGCTCGGAGATGTGTATAAGAGACAGGACTACHVGGGTATCTAATCC-3′

# Learn the Error Rates

```{r}
errFs <- learnErrors(filtFs, multithread=TRUE)
errRs <- learnErrors(filtRs, multithread=TRUE)
```

```{r}
plotErrors(errFs, nominalQ=TRUE)
```

```{r}
plotErrors(errRs, nominalQ=TRUE)
```

# Sample Inference

```{r}
dadaFs <- dada(filtFs, err=errFs, multithread=TRUE)
```

```{r}
dadaRs <- dada(filtRs, err=errRs, multithread=TRUE)
```

```{r}
dadaFs[[1]]
```

```{r}
dadaRs[[1]]
```

# Merge paired reads

```{r}
mergers <- mergePairs(dadaFs, filtFs, dadaRs, filtRs, justConcatenate=TRUE, verbose=TRUE)
head(mergers[[1]])
```
#### Impossible de merges les séquences, la commande 'justConcatenate' permet de les mettres une a une avec un spacer NNNNN a l'endroit de l'overlap.

# Construct sequence table
```{r}
seqtab <- makeSequenceTable(mergers)
dim(seqtab)
```

```{r}
table(nchar(getSequences(seqtab)))
```

#### 2ème ligne: nombre de caractères 
#### 3ème ligne: nombre de séquences qui ont ce nombre de caractères 
#### Cela permet de vérifier que l'alignement a bien été réalisé

# Remove chimeras

```{r}
seqtab.nochim <- removeBimeraDenovo(seqtab, method="consensus", multithread=TRUE, verbose=TRUE)
dim(seqtab.nochim)
```

```{r}
sum(seqtab.nochim)/sum(seqtab)
```

# Track reads through the pipeline

```{r}
getN <- function(x) sum(getUniques(x))
track <- cbind(out, sapply(dadaFs, getN), sapply(dadaRs, getN), sapply(mergers, getN), rowSums(seqtab.nochim))
colnames(track) <- c("input", "filtered", "denoisedF", "denoisedR", "merged", "nonchim")
rownames(track) <- sample.names
head(track)
```

# Assign taxonomy

```{bash, include=TRUE, eval=FALSE}
wget https://zenodo.org/record/4587955/files/silva_nr99_v138.1_train_set.fa.gz?download=1
```

```{r}
taxa <- assignTaxonomy(seqtab.nochim, "silva_nr99_v138.1_train_set.fa.gz?download=1", multithread=TRUE)
```

```{r}
taxa.print <- taxa 
rownames(taxa.print) <- NULL
head(taxa.print)
```

# Handoff to phyloseq

```{r}
theme_set(theme_bw())
```

```{r}
samples.out <- rownames(seqtab.nochim)

code_name <- "XXXXXX"
code_name[samples.out == "SRR14616918"] <- "VB1-10"
code_name[samples.out == "SRR14616919"] <- "VB1-9"
code_name[samples.out == "SRR14616920"] <- "VB1-8"
code_name[samples.out == "SRR14616921"] <- "WSWcontrol"
code_name[samples.out == "SRR14616922"] <- "VB1-7"
code_name[samples.out == "SRR14616923"] <- "WS9W"
code_name[samples.out == "SRR14616924"] <- "WS9K"
code_name[samples.out == "SRR14616925"] <- "WS9"
code_name[samples.out == "SRR14616926"] <- "WWS9"
code_name[samples.out == "SRR14616927"] <- "WS8W"
code_name[samples.out == "SRR14616928"] <- "WS8K"
code_name[samples.out == "SRR14616929"] <- "WS8"
code_name[samples.out == "SRR14616930"] <- "WWS8"
code_name[samples.out == "SRR14616931"] <- "WWS7"
code_name[samples.out == "SRR14616932"] <- "WS6W"
code_name[samples.out == "SRR14616933"] <- "VB1-6"
code_name[samples.out == "SRR14616934"] <- "WS6K"
code_name[samples.out == "SRR14616935"] <- "WS6"
code_name[samples.out == "SRR14616936"] <- "DWWS6"
code_name[samples.out == "SRR14616937"] <- "WWS6"
code_name[samples.out == "SRR14616938"] <- "WS5W"
code_name[samples.out == "SRR14616939"] <- "WS5K"
code_name[samples.out == "SRR14616940"] <- "WS5"
code_name[samples.out == "SRR14616941"] <- "DWWS5"
code_name[samples.out == "SRR14616942"] <- "WWS5"
code_name[samples.out == "SRR14616943"] <- "WS3W"
code_name[samples.out == "SRR14616944"] <- "VB1-5"
code_name[samples.out == "SRR14616945"] <- "WS3K"
code_name[samples.out == "SRR14616946"] <- "WS3"
code_name[samples.out == "SRR14616947"] <- "WWS3"
code_name[samples.out == "SRR14616948"] <- "WS2W"
code_name[samples.out == "SRR14616949"] <- "WS2K"
code_name[samples.out == "SRR14616950"] <- "WS2"
code_name[samples.out == "SRR14616951"] <- "DWWS2"
code_name[samples.out == "SRR14616952"] <- "WWS2"
code_name[samples.out == "SRR14616953"] <- "WS1W"
code_name[samples.out == "SRR14616954"] <- "WS1K"
code_name[samples.out == "SRR14616955"] <- "VB1-4"
code_name[samples.out == "SRR14616956"] <- "WS1"
code_name[samples.out == "SRR14616957"] <- "DWWS1"
code_name[samples.out == "SRR14616958"] <- "WWS1"
code_name[samples.out == "SRR14616959"] <- "VB2-27"
code_name[samples.out == "SRR14616960"] <- "VB2-26"
code_name[samples.out == "SRR14616961"] <- "VB2-25"
code_name[samples.out == "SRR14616962"] <- "VB2-24"
code_name[samples.out == "SRR14616963"] <- "VB2-23"
code_name[samples.out == "SRR14616964"] <- "VB2-22"
code_name[samples.out == "SRR14616965"] <- "VB2-21"
code_name[samples.out == "SRR14616966"] <- "VB1-3"
code_name[samples.out == "SRR14616967"] <- "VB-20"
code_name[samples.out == "SRR14616968"] <- "VB2-19"
code_name[samples.out == "SRR14616969"] <- "VB2-18"
code_name[samples.out == "SRR14616970"] <- "VB2-17"
code_name[samples.out == "SRR14616971"] <- "VB2-16"
code_name[samples.out == "SRR14616972"] <- "VB2-15"
code_name[samples.out == "SRR14616973"] <- "VB1-14"
code_name[samples.out == "SRR14616974"] <- "VB1-13"
code_name[samples.out == "SRR14616975"] <- "VB1-12"
code_name[samples.out == "SRR14616976"] <- "VB1-11"
code_name[samples.out == "SRR14616977"] <- "VB1-2"
code_name[samples.out == "SRR14616978"] <- "VB1-1"


Samples <- "Fish"
Samples[1:61]<- "Fish"
Samples[code_name == "WSWcontrol"] <- "Sediment"
Samples[code_name == "WS9W"] <- "Freshwater"
Samples[code_name == "WS9K"] <- "Sediment"
Samples[code_name == "WS9"] <- "Sediment"
Samples[code_name == "WWS9"] <- "Freshwater"
Samples[code_name == "WS8W"] <- "Freshwater"
Samples[code_name == "WS8K"] <- "Sediment"
Samples[code_name == "WS8"] <- "Sediment"
Samples[code_name == "WWS8"] <- "Freshwater"
Samples[code_name == "WWS7"] <- "Freshwater"
Samples[code_name == "WS6W"] <- "Freshwater"
Samples[code_name == "WS6K"] <- "Sediment"
Samples[code_name == "WS6"] <- "Sediment"
Samples[code_name == "DWWS6"] <- "Freshwater"
Samples[code_name == "WWS6"] <- "Freshwater"
Samples[code_name == "WS5W"] <- "Freshwater"
Samples[code_name == "WS5K"] <- "Sediment"
Samples[code_name == "WS5"] <- "Sediment"
Samples[code_name == "DWWS5"] <- "Freshwater"
Samples[code_name == "WWS5"] <- "Freshwater"
Samples[code_name == "WS3W"] <- "Freshwater"
Samples[code_name == "WS3K"] <- "Sediment"
Samples[code_name == "WS3"] <- "Sediment"
Samples[code_name == "WWS3"] <- "Freshwater"
Samples[code_name == "WS2W"] <- "Freshwater"
Samples[code_name == "WS2K"] <- "Sediment"
Samples[code_name == "WS2"] <- "Sediment"
Samples[code_name == "DWWS2"] <- "Freshwater"
Samples[code_name == "WWS2"] <- "Freshwater"
Samples[code_name == "WS1W"] <- "Freshwater"
Samples[code_name == "WS1K"] <- "Sediment"
Samples[code_name == "WS1"] <- "Sediment"
Samples[code_name == "DWWS1"] <- "Freshwater"
Samples[code_name == "WWS1"] <- "Freshwater"


#Localisation
Localisation <- "lake water"
Localisation[1:61] <- "lake water"
Localisation[str_detect(code_name, pattern = "WS1")] <- "Edremit"
Localisation[str_detect(code_name, pattern = "WS2")] <- "Ergil-1"
Localisation[str_detect(code_name, pattern = "WS3")] <- "Ergil-2"
Localisation[str_detect(code_name, pattern = "WS5")] <- "Gevaş"
Localisation[str_detect(code_name, pattern = "WS6")] <- "Gevaş-Tatvan"
Localisation[str_detect(code_name, pattern = "WS7")] <- "Gevaş-DSİ-1"
Localisation[str_detect(code_name, pattern = "WS8")] <- "Gevaş-DSİ-2"
Localisation[str_detect(code_name, pattern = "WS9")] <- "Akdamar"
Localisation[str_detect(code_name, pattern = "VB1")] <- "Edremit"
Localisation[str_detect(code_name, pattern = "VB2")] <- "Gevaş-İnköy"



#Temperatures
Temperature <- "6.1"
Temperature[1:61] <- "6.1"
Temperature[Localisation == "Ergil-1"] <- "9.2"
Temperature[Localisation == "Ergil-2"] <- "8.1"
Temperature[Localisation == "Gevaş"] <- "7.8"
Temperature[Localisation == "Gevaş-Tatvan"] <- "5.5"
Temperature[Localisation == "Gevaş-DSİ-1"] <- "5.5"
Temperature[Localisation == "Gevaş-DSİ-2"] <- "4.7"
Temperature[Localisation == "Akdamar"] <- "6.4"
Temperature[Localisation == "Gevaş-İnköy"] <- "?"

#TempMoyennesRegroupés
Temp <- "<7"
Temp[1:61] <- "<7"
Temp[Localisation == "Ergil-1"] <- ">7"
Temp[Localisation == "Ergil-2"] <- ">7"
Temp[Localisation == "Gevaş"] <- ">7"
#Temp[Localisation == "Akdamar"] <- ">7"
Temp[Localisation == "Gevaş-İnköy"] <- "?"


#profondeur
Profondeur <- "7-10"
Profondeur[1:61] <- "7-10"
Profondeur[Localisation == "Ergil-1"] <- "0-1"
Profondeur[Localisation == "Ergil-2"] <- "0-1"
Profondeur[Localisation == "Gevaş"] <- "7-10"
Profondeur[Localisation == "Gevaş-Tatvan"] <- "7-10"
Profondeur[Localisation == "Gevaş-DSİ-1"] <- "7-10"
Profondeur[Localisation == "Gevaş-DSİ-2"] <- "0-1"
Profondeur[Localisation == "Akdamar"] <- "0-1"
Profondeur[Localisation == "Gevaş-İnköy"] <- "?"

#oxygen
Oxygen <- "4"
Oxygen[1:61] <- "4"
Oxygen[Localisation == "Ergil-1"] <- "4.2"
Oxygen[Localisation == "Ergil-2"] <- "4.2"
Oxygen[Localisation == "Gevaş (pier)"] <- "4.1"
Oxygen[Localisation == "Gevaş"] <- "4.1"
Oxygen[Localisation == "Gevaş-Tatvan"] <- "4.1"
Oxygen[Localisation == "Gevaş-DSİ-1"] <- "4"
Oxygen[Localisation == "Gevaş-DSİ-2"] <- "4"
Oxygen[Localisation == "Akdamar"] <- "3.9"
Oxygen[Localisation == "Gevaş-İnköy"] <- "?"

#pH
pH <- "9.55"
pH[1:61] <- "9.55"
pH[Localisation == "Ergil-1"] <- "9.57"
pH[Localisation == "Ergil-2"] <- "7.90"
pH[Localisation == "Gevaş"] <- "9.38"
pH[Localisation == "Tatvan"] <- "9.56"
pH[Localisation == "Gevaş-DSİ-1"] <- "9.56"
pH[Localisation == "Gevaş-DSİ-2"] <- "9.56"
pH[Localisation == "Akdamar"] <- "9.56"
pH[Localisation == "Gevaş-İnköy"] <- "?"



samdf <- data.frame(code_name, Samples, Localisation, Temperature, Temp, Profondeur, Oxygen, pH) 
rownames(samdf) <- samples.out
print(samdf)
```

```{r}
ps <- phyloseq(otu_table(seqtab.nochim, taxa_are_rows=FALSE), 
               sample_data(samdf), 
               tax_table(taxa))
```

```{r}
dna <- Biostrings::DNAStringSet(taxa_names(ps))
names(dna) <- taxa_names(ps)
ps <- merge_phyloseq(ps, dna)
taxa_names(ps) <- paste0("ASV", seq(ntaxa(ps)))
ps
```

```{r}
plot_richness(ps, x="Samples", measures=c("Shannon", "Simpson"), color="code_name")
```

#### Les echantillons sont plutot regroupés, neanmoins ceux provenant des poissons sont légèrement a part des autres. Les populations bactériennes sont pour la plupart communes mais varient légrement pour les poissons.
#### L'analyse avec les différents paramtre (o2, profondeur, température, pH) ne révèle rien de représentatif.

```{r}
plot_richness(ps, x="code_name", measures=c("Shannon", "Simpson"), color="Samples", shape="Temp")
```

#### Globalement les échantillons provenant de poissons ont une diversité alpha plus faible que ceux de la colonne d'eau ou de sédiments.

```{r}
ps.prop <- transform_sample_counts(ps, function(otu) otu/sum(otu))
ord.jac.bray <- ordinate(ps.prop, method="PCoA", distance="bray")
plot_ordination(ps.prop, ord.jac.bray, color="Samples", title="Bray Curtis PCoA: mise en évidence du type de prélèvement")
```

#### Les échantillons provenant des poissons sont regroupés entre eux. Ceux provenant de la colonne d'eau et des sédiments sont entre eux et formes 2 clusters distincts.

```{r}
ps.prop2 <- transform_sample_counts(ps, function(otu) otu/sum(otu))
ord.bray.bray2 <- ordinate(ps.prop2, method="PCoA", distance="bray")
plot_ordination(ps.prop2, ord.bray.bray2, color="Localisation", title="Bray Curtis PCoA: mise en évidence du type et localisation de prélèvement ", shape="Samples")
```

#### La localisation d'échantillonage ne semble par etre un paramètre influcencant les populations.

```{r}
ps.prop2 <- transform_sample_counts(ps, function(otu) otu/sum(otu))
ord.bray.bray2 <- ordinate(ps.prop2, method="PCoA", distance="bray")
plot_ordination(ps.prop2, ord.bray.bray2, color="Oxygen", title="Bray Curtis PCoA: mise en évidence du type de prélèvement et de l'oxygen", shape="Samples")
```

#### Le taux d'oxygene ne semble par etre un paramètre influcencant les populations. Néamoins un possible regroupement autour de 4% d'o2 dissout est repérable.

```{r}
ps.prop3 <- transform_sample_counts(ps, function(otu) otu/sum(otu))
ord.bray.bray3 <- ordinate(ps.prop3, method="PCoA", distance="bray")
plot_ordination(ps.prop3, ord.bray.bray3, color="Samples", title="Bray Curtis PCoA: mise en évidence du type de prélèvement et de la température", shape="Temperature")
```

#### Echelle de température trop grande, interprétation avec > et < a 7 degré à la suite.

```{r}
ps.prop4 <- transform_sample_counts(ps, function(otu) otu/sum(otu))
ord.bray.bray4 <- ordinate(ps.prop4, method="PCoA", distance="bray")
plot_ordination(ps.prop4, ord.bray.bray4, color="Temp", title="Bray Curtis PCoA: mise en évidence du type de prélèvement et de la température (>< 7°C)", shape="Samples")
```

#### Les échantillons de températures inconnues se regroupent avec ceux <7. La variation de plus ou moins 7 degré ne semble pas avoir d'impact. 

```{r}
ps.prop5 <- transform_sample_counts(ps, function(otu) otu/sum(otu))
ord.bray.bray5 <- ordinate(ps.prop5, method="PCoA", distance="bray")
plot_ordination(ps.prop5, ord.bray.bray5, color="pH", title="Bray Curtis PCoA: mise en évidence du type de prélèvement et du pH", shape="Samples")
```

#### Le pH ne semble par etre un paramètre influcencant les populations.

```{r}
ps.prop6 <- transform_sample_counts(ps, function(otu) otu/sum(otu))
ord.bray.bray6 <- ordinate(ps.prop6, method="PCoA", distance="bray")
plot_ordination(ps.prop6, ord.bray.bray6, color="Profondeur", title="Bray Curtis PCoA: mise en évidence du type de prélèvement et de la profondeur", shape="Samples")
```

#### La profondeur ne semble par etre un paramètre influcencant les populations.

```{r}
top20 <- names(sort(taxa_sums(ps), decreasing=TRUE))[1:20]
ps.top20 <- transform_sample_counts(ps, function(OTU) OTU/sum(OTU))
ps.top20 <- prune_taxa(top20, ps.top20)
plot_bar(ps.top20, fill="Family") + facet_wrap(~Samples, scales="free_x")
```

#### Les Vibrio sont la famille dominante chez les poissons, dans la colonne d'eau et les sédiments. L'abondance est généralement plus élevé chez les poissons et au plus faible dans les sédiments. 
```{r}
top20 <- names(sort(taxa_sums(ps), decreasing=TRUE))[1:20]
ps.top20 <- transform_sample_counts(ps, function(OTU) OTU/sum(OTU))
ps.top20 <- prune_taxa(top20, ps.top20)
plot_bar(ps.top20, x="pH", fill="Family") + facet_wrap(~Samples, scales="free_x")
```

#### les pH extrêmes sembles inhibiter les croissances bactériennes, avec les meilleures abondances a pH 9.55-9.56.

```{r}
top20 <- names(sort(taxa_sums(ps), decreasing=TRUE))[1:20]
ps.top20 <- transform_sample_counts(ps, function(OTU) OTU/sum(OTU))
ps.top20 <- prune_taxa(top20, ps.top20)
plot_bar(ps.top20, x="Temp", fill="Family") + facet_wrap(~Samples, scales="free_x")
```

#### Les abondances sembles plus fortes avec une température inférieure a 7 degré.

```{r}
top20 <- names(sort(taxa_sums(ps), decreasing=TRUE))[1:20]
ps.top20 <- transform_sample_counts(ps, function(OTU) OTU/sum(OTU))
ps.top20 <- prune_taxa(top20, ps.top20)
plot_bar(ps.top20, x="Oxygen", fill="Family") + facet_wrap(~Samples, scales="free_x")
```

#### Les abondances sembles légèrement plus fortes avec un taux d'oxygne de 4-4.1.

```{r}
top20 <- names(sort(taxa_sums(ps), decreasing=TRUE))[1:20]
ps.top20 <- transform_sample_counts(ps, function(OTU) OTU/sum(OTU))
ps.top20 <- prune_taxa(top20, ps.top20)
plot_bar(ps.top20, x="Profondeur", fill="Family") + facet_wrap(~Samples, scales="free_x")
```

#### Pour les échantillons de la colonne d'eau et le sédiment, les abondances sont les memes en fonction de la profondeur, néanmoins il y a une variation de composition avec une présence de Peptostreptococcaceae de 0-1m de profondeur dans le sédiment. Dans la colonne d'eau présence d'Aeormonadaceae de 0-1 mètre de pronfeur, et plus grande abondance de Leptotrichiaceae a 7-10 mtre. Chez les poissons plus forte abondance à 7-10 mètre de profondeur et présence de Streptococcaceae. 

```{r}
top20 <- names(sort(taxa_sums(ps), decreasing=TRUE))[1:20]
ps.top20 <- transform_sample_counts(ps, function(OTU) OTU/sum(OTU))
ps.top20 <- prune_taxa(top20, ps.top20)
plot_bar(ps.top20, x="Localisation", fill="Family") + facet_wrap(~Samples, scales="free_x")
```

#### Les poissons sont echantillonés uniquement aux localisations Edremit et Gevas-Inkoy. Les abondances bactériennes pour les eaux et les sédiments sont relativements les memes. Uniquement les echantillons provenant de poisson sont largement suppérieurs en terme d'abondance.
#### Les echantillons d'eaux et de sédiments de Edremit et Gevas ont des abondances bien plus faible, c'est donc bien l'intéraction avec les poissons qui augmente cette abondance.


### Conclusion

#### L'alpha et la Beta diversité ne sont réellement influcencés que par le type d'échantillon: poisson, eau ou sédiment. Avec un regroupement précis des echantillon fish et une disperssion groupé de ceux d'eaux et sédiments. Aucun relevé représentatif d'influence du pH, de l'oxygne, de la température ou de la profondeur.

#### Possible influence sur l'oxygène, du pH et de la température sur les abondances, ainsi que la diversité pour certains, représentant probablement des conditions de développement favorable pour les procaryotes étudiés. 

#### Les Vibrio sont majoritaires en toutes conditions. Les plus grandes abondances de microorganismes sont ceux echantillonés dans les poissons, cela peut s'expliquer par l'intéraction des bactéries avec l'organisme hote, et notamment par la présence de ces bactéries dans le système digestif des poissons. Les vibrio sont en effet une famille de bastéries typiques de l'eaux de mer, des estuaires et des intestins des animaux marins. Ceci explique donc leurs présence dans nos echantillons, car ce sont bien des lacs salés qui ont ete analysés.
#### Il aurait été interessant d'échantilloné des poissons d'autres lacs pour pouvoir ainssi les comparer entre eux.

#### Du fait de l'impossibilité d'overlap les séquences, et de l'utilisation de 'justConcatenate', il est possible que ces résultats ne soit pas exactes. Il aurait peut etre été interessant de séquencer une région de 16S plus grande pour possiblement éviter ce soucis. (Je n'ai pas trouvé la solution en terme de code pour regler ceci)



# TEST 

```{r}
ps <- subset_taxa(ps, !is.na(Phylum) & !Phylum %in% c("", "uncharacterized"))

# Compute prevalence of each feature, store as data.frame
prevdf = apply(X = otu_table(ps),
               MARGIN = ifelse(taxa_are_rows(ps), yes = 1, no = 2),
               FUN = function(x){sum(x > 0)})
# Add taxonomy and total read counts to this data.frame
prevdf = data.frame(Prevalence = prevdf,
                    TotalAbundance = taxa_sums(ps),
                    tax_table(ps))
```

```{r}
plyr::ddply(prevdf, "Phylum", function(df1){cbind(mean(df1$Prevalence),sum(df1$Prevalence))})
```

```{r}
ps1 = subset_taxa(ps)
ps1
```

```{r}
prevdf1 = subset(prevdf, Phylum %in% get_taxa_unique(ps1, "Phylum"))
ggplot(prevdf1, aes(TotalAbundance, Prevalence / nsamples(ps),color=Phylum)) +
  # Include a guess for parameter
  geom_hline(yintercept = 0.05, alpha = 0.5, linetype = 2) +  geom_point(size = 2, alpha = 0.7) +
  scale_x_log10() +  xlab("Total Abundance") + ylab("Prevalence [Frac. Samples]") +
  facet_wrap(~Phylum) + theme(legend.position="none") 
```

```{r}
abund <- otu_table(ps)
abund_ranks <- t(apply(abund, 1, rank))
```

```{r}
abund_ranks <- abund_ranks - 329
abund_ranks[abund_ranks < 1] <- 1
```

```{r}
library(dplyr)
library(reshape2)
abund_df <- melt(abund, value.name = "abund") %>%
  left_join(melt(abund_ranks, value.name = "rank"))
colnames(abund_df) <- c("sample", "seq", "abund", "rank")

abund_df <- melt(abund, value.name = "abund") %>%
  left_join(melt(abund_ranks, value.name = "rank"))
colnames(abund_df) <- c("sample", "seq", "abund", "rank")

sample_ix <- sample(1:nrow(abund_df), 2)
ggplot(abund_df %>%
         filter(sample %in% abund_df$sample[sample_ix])) +
  geom_point(aes(x = abund, y = rank, col = sample),
             position = position_jitter(width = 0.2), size = 1.5) +
  labs(x = "Abundance", y = "Thresholded rank") +
  scale_color_brewer(palette = "Set2")
```



